# 请教陈版，关于对医院管理费收入确认问题

提问人：margauxxu 时间：2021-11-27 22:02:55
公司与某地卫健委签订合同，借款约1.5亿给当地一公立医院，用于该公立医院的投资建设，建设完成后，由公司对公立医院进行日常管理，公司实际上也投入人力为该医院提供了管理服务，管理期限 45 年。根据相关协议，公司每年按借款本金的7%计提利息收入，按该医院营业收入的9%计提管理费收入。但是，近年来在国家相关政策要求下，公立医院药品等基本是零差价（采购价与销售价一致），公立医院难以通过自身独立经营实现盈利，导致公司前期已计提的利息收入和管理费收入基本未回款，未来是否能够回款主要依赖于卫健委对公立医院的补助安排，存在不确定性。
但这种模式是当地卫健委引进并认可的，并在合作协议中约定“为医院提供相关管理与服务，并依法依规收取费用，甲方（卫健委）同意将前述合法合规的费用纳入医院的预算管理”，即当地政府有隐形的兜底义务。问题：在这种情况下，公司继续计提利息收入和管理费收入是否恰当？前期已计提的利息收入和管理费收入是否需冲回？

回答人：chenyiwei
此问题主要涉及到对相关利息、管理费的可收回性和预计可收回时间的判断问题。建议与当地卫健委、财政主管部门等沟通，确定政府可用财力和财政拨款安排，谨慎、合理地估计相关款项的预计收回金额和时间。在此基础上，判断对前期已确认的收入对应的应收款项如何计提坏账准备，以及对未来期间的收益是否仍符合确认条件。
需注意：根据新CAS 22第四十七条：“由于预期信用损失考虑付款的金额和时间分布，因此即使企业预计可以全额收款但收款时间晚于合同规定的到期期限，也会产生信用损失。”。